---
title: "Warming Stripes para las 24 regiones del Perú"
author: "Gabriel Carrasco y Antony Barja"
date: "`r Sys.Date()`"
output:
  rmdformats::downcute:
    self_contained: true
    thumbnails: false
    lightbox: true
    toc_depth: 3
---

```{r setup, include=FALSE}
## Global options
knitr::opts_chunk$set(cache = TRUE)
```

```{r ,echo=FALSE, warning=FALSE, message=FALSE}
library(tidyverse)
library(cptcity)
library(plotly)
library(lubridate)
temp <- read_rds("data/temp")
tidydata <- temp %>%
  pivot_longer(cols = `tmmx1958-01`:`tmmx2020-11`) %>%
  mutate(
    dep = case_when(
      dep == "CALLAO" ~ "LIMA",
      dep != "CALLAO" ~ dep
    )
  ) %>%
  mutate(fecha = substr(name, 5, 8)) %>%
  mutate(
    year = as.integer(substr(fecha, 1, 4)),
    temp = as.double(value)
  ) %>%
  select(dep, year, temp) %>%
  mutate(dep = factor(dep)) %>%
  group_by(dep, year) %>%
  summarise(temp = mean(temp))

temp_ref <- tidydata %>%
  filter(year %in% c(1960,1990)) %>%
  select(temp) %>% 
  group_by(dep) %>% 
  summarise(temp = mean(temp))

names <- tidydata %>% select(dep) %>% unique()
```

### 1. Metodología

> Los valores de temperatura máxima estimado para cada uno de los 24 departamentos del Perú desde el año de 1958 al 2020, fueron calculados mediante estadísticas areales, donde el valor máximo anual de todos pixeles en las respectivas regiones durante los últimos 62 años fueron consideradas para su estimación, para posteriormente ser graficados mediante los ["Warming Stripes"](https://showyourstripes.info/) (o "Franjas de Calentamiento") de Ed Hawkins. Las franjas de calentamiento son representaciones visuales donde se evalúa la evolución de las temperaturas para cada una de las regiones de interés.

<img src="./workflow.svg" width="100%">

### 2. Datos

Los valores de temperatura máxima obtenidas durante los últimos 62 años, fueron adquiridas del conjunto de datos de TerraClimate, un conjunto de datos de clima mensual y balance hídrico climático para superficies terrestres globales, más información [_clic aquí_](https://developers.google.com/earth-engine/datasets/catalog/IDAHO_EPSCOR_TERRACLIMATE#description).

### 3. Resultados {.tabset}

#### AMAZONAS

```{r ,echo=FALSE,warning=FALSE,message=FALSE, out.width="100%",fig.height=3}
ref <- temp_ref %>% filter(dep == "AMAZONAS") %>%
    select(temp) %>% pull()

data <- tidydata %>% filter(dep == "AMAZONAS") %>%
    mutate(temp = temp)

p1 <- data %>%
    ggplot(aes(x = year,y = 1, fill = temp)) +
    geom_tile() +
  scale_fill_gradient2(
    low = "#0575B6",
    mid = "#FFFFFF",
    high ="#D10021",
    midpoint = ref) +
    labs(
      subtitle = "(1958-2020)",
      caption = "Source: Elaborado por Pendulum-Lab con datos de TerraClim",
      x = "",
      y = ""
    ) +
    labs(title = "AMAZONAS") +
  scale_x_continuous(breaks = seq(from = 1958, to = 2020, by = 10)) +
  theme(panel.background = element_blank(),
        panel.grid = element_blank(),
        axis.ticks = element_blank())

Noax <- list(
  zeroline = FALSE,
  showline = FALSE,
  showticklabels = FALSE,
  showgrid = FALSE
)

ggplotly(p1,tooltip = c("year","temp")) %>%
  config(displayModeBar = F) %>%
  layout(yaxis = Noax) %>%
  layout(xaxis = list(text = sprintf("%s", seq(1958,2020,10)))) %>%
  layout(title = list(text = paste0('AMAZONAS',
                                    '<br>',
                                    '<sup>',
                                     '(1958-2020)','</sup>')))

```

#### ANCASH

```{r ,echo=FALSE,warning=FALSE,message=FALSE, out.width="100%",fig.height=3}
ref <- temp_ref %>% filter(dep == "ANCASH") %>%
    select(temp) %>% pull()

data <- tidydata %>% filter(dep == "ANCASH") %>%
    mutate(temp = temp)

p1 <- data %>%
    ggplot(aes(x = year,y = 1, fill = temp)) +
    geom_tile() +
   scale_fill_gradient2(
    low = "#0575B6",
    mid = "#FFFFFF",
    high ="#D10021",
    midpoint = ref) +
    labs(
      subtitle = "(1958-2020)",
      caption = "Source: Elaborado por Pendulum-Lab con datos de TerraClim",
      x = "",
      y = ""
    ) +
    labs(title = "ANCASH") +
    scale_x_continuous(breaks = seq(from = 1958, to = 2020, by = 10)) +
  theme(panel.background = element_blank(),
        panel.grid = element_blank(),
        axis.ticks = element_blank())

Noax <- list(
  zeroline = FALSE,
  showline = FALSE,
  showticklabels = FALSE,
  showgrid = FALSE
)

ggplotly(p1,tooltip = c("year","temp")) %>%
  config(displayModeBar = F) %>%
  layout(yaxis = Noax) %>%
  layout(xaxis = list(text = sprintf("%s", seq(1958,2020,10)))) %>%
  layout(title = list(text = paste0('ANCASH',
                                    '<br>',
                                    '<sup>',
                                     '(1958-2020)','</sup>')))
```

#### APURIMAC

```{r ,echo=FALSE,warning=FALSE,message=FALSE, out.width="100%",fig.height=3}

ref <- temp_ref %>% filter(dep == "APURIMAC") %>%
    select(temp) %>% pull()

data <- tidydata %>% filter(dep == "APURIMAC") %>%
    mutate(temp = temp)

p1 <- data %>%
    ggplot(aes(x = year,y = 1, fill = temp)) +
    geom_tile() +
    scale_fill_gradient2(
    low = "#0575B6",
    mid = "#FFFFFF",
    high ="#D10021",
    midpoint = ref) +
    labs(
      subtitle = "(1958-2020)",
      caption = "Source: Elaborado por Pendulum-Lab con datos de TerraClim",
      x = "",
      y = ""
    ) +
    labs(title = "APURIMAC") +
    scale_x_continuous(breaks = seq(from = 1958, to = 2020, by = 10)) +
  theme(panel.background = element_blank(),
        panel.grid = element_blank(),
        axis.ticks = element_blank())

Noax <- list(
  zeroline = FALSE,
  showline = FALSE,
  showticklabels = FALSE,
  showgrid = FALSE
)

ggplotly(p1,tooltip = c("year","temp")) %>%
  config(displayModeBar = F) %>%
  layout(yaxis = Noax) %>%
  layout(xaxis = list(text = sprintf("%s", seq(1958,2020,10)))) %>%
  layout(title = list(text = paste0('APURIMAC',
                                    '<br>',
                                    '<sup>',
                                     '(1958-2020)','</sup>')))
```

#### AREQUIPA

```{r ,echo=FALSE,warning=FALSE,message=FALSE, out.width="100%",fig.height=3}
ref <- temp_ref %>% filter(dep == "AREQUIPA") %>%
    select(temp) %>% pull()

data <- tidydata %>% filter(dep == "AREQUIPA") %>%
    mutate(temp = temp)

p1 <- data %>%
    ggplot(aes(x = year,y = 1, fill = temp)) +
    geom_tile() +
     scale_fill_gradient2(
    low = "#0575B6",
    mid = "#FFFFFF",
    high ="#D10021",
    midpoint = ref) +

    labs(
      subtitle = "(1958-2020)",
      caption = "Source: Elaborado por Pendulum-Lab con datos de TerraClim",
      x = "",
      y = ""
    ) +
    labs(title = "AREQUIPA")+
    scale_x_continuous(breaks = seq(from = 1958, to = 2020, by = 10)) +
  theme(panel.background = element_blank(),
        panel.grid = element_blank(),
        axis.ticks = element_blank())
Noax <- list(
  zeroline = FALSE,
  showline = FALSE,
  showticklabels = FALSE,
  showgrid = FALSE
)
ggplotly(p1,tooltip = c("year","temp")) %>%
  config(displayModeBar = F) %>%
  layout(yaxis = Noax) %>%
  layout(xaxis = list(text = sprintf("%s", seq(1958,2020,10)))) %>%
  layout(title = list(text = paste0('AREQUIPA',
                                    '<br>',
                                    '<sup>',
                                     '(1958-2020)','</sup>')))
```

#### AYACUCHO

```{r ,echo=FALSE,warning=FALSE,message=FALSE, out.width="100%",fig.height=3}
ref <- temp_ref %>% filter(dep == "AYACUCHO") %>%
    select(temp) %>% pull()

data <- tidydata %>% filter(dep == "AYACUCHO") %>%
    mutate(temp = temp)

p1 <- data %>%
    ggplot(aes(x = year,y = 1, fill = temp)) +
    geom_tile() +
  scale_fill_gradient2(
    low = "#0575B6",
    mid = "#FFFFFF",
    high ="#D10021",
    midpoint = ref) +
    labs(
      subtitle = "(1958-2020)",
      caption = "Source: Elaborado por Pendulum-Lab con datos de TerraClim",
      x = "",
      y = ""
    )+
    labs(title = "AYACUCHO")+
    scale_x_continuous(breaks = seq(from = 1958, to = 2020, by = 10)) +
  theme(panel.background = element_blank(),
        panel.grid = element_blank(),
        axis.ticks = element_blank())
Noax <- list(
  zeroline = FALSE,
  showline = FALSE,
  showticklabels = FALSE,
  showgrid = FALSE
)
ggplotly(p1,tooltip = c("year","temp")) %>%
  config(displayModeBar = F) %>%
  layout(yaxis = Noax) %>%
  layout(xaxis = list(text = sprintf("%s", seq(1958,2020,10)))) %>%
  layout(title = list(text = paste0('AYACUCHO',
                                    '<br>',
                                    '<sup>',
                                     '(1958-2020)','</sup>')))
```

#### CAJAMARCA

```{r ,echo=FALSE,warning=FALSE,message=FALSE, out.width="100%",fig.height=3}
ref <- temp_ref %>% filter(dep == "CAJAMARCA") %>%
    select(temp) %>% pull()

data <- tidydata %>% filter(dep == "CAJAMARCA") %>%
    mutate(temp = temp)

p1 <- data %>%
    ggplot(aes(x = year,y = 1, fill = temp)) +
    geom_tile() +
  scale_fill_gradient2(
    low = "#0575B6",
    mid = "#FFFFFF",
    high ="#D10021",
    midpoint = ref) +

    labs(
      subtitle = "(1958-2020)",
      caption = "Source: Elaborado por Pendulum-Lab con datos de TerraClim",
      x = "",
      y = ""
    ) +
    labs(title = "CAJAMARCA")+
    scale_x_continuous(breaks = seq(from = 1958, to = 2020, by = 10)) +
  theme(panel.background = element_blank(),
        panel.grid = element_blank(),
        axis.ticks = element_blank())
Noax <- list(
  zeroline = FALSE,
  showline = FALSE,
  showticklabels = FALSE,
  showgrid = FALSE
)
ggplotly(p1,tooltip = c("year","temp")) %>%
  config(displayModeBar = F) %>%
  layout(yaxis = Noax) %>%
  layout(xaxis = list(text = sprintf("%s", seq(1958,2020,10)))) %>%
  layout(title = list(text = paste0('CAJAMARCA',
                                    '<br>',
                                    '<sup>',
                                     '(1958-2020)','</sup>')))
```

#### CUSCO

```{r ,echo=FALSE,warning=FALSE,message=FALSE, out.width="100%",fig.height=3}
ref <- temp_ref %>% filter(dep == "CUSCO") %>%
    select(temp) %>% pull()

data <- tidydata %>% filter(dep == "CUSCO") %>%
    mutate(temp = temp)

p1 <- data %>%
    ggplot(aes(x = year,y = 1, fill = temp)) +
    geom_tile() +
  scale_fill_gradient2(
    low = "#0575B6",
    mid = "#FFFFFF",
    high ="#D10021",
    midpoint = ref) +

    labs(
      subtitle = "(1958-2020)",
      caption = "Source: Elaborado por Pendulum-Lab con datos de TerraClim",
      x = "",
      y = ""
    ) +
    labs(title = "CUSCO")+
    scale_x_continuous(breaks = seq(from = 1958, to = 2020, by = 10)) +
  theme(panel.background = element_blank(),
        panel.grid = element_blank(),
        axis.ticks = element_blank())
Noax <- list(
  zeroline = FALSE,
  showline = FALSE,
  showticklabels = FALSE,
  showgrid = FALSE
)
ggplotly(p1,tooltip = c("year","temp")) %>%
  config(displayModeBar = F) %>%
  layout(yaxis = Noax) %>%
  layout(xaxis = list(text = sprintf("%s", seq(1958,2020,10)))) %>%
  layout(title = list(text = paste0('CUSCO',
                                    '<br>',
                                    '<sup>',
                                     '(1958-2020)','</sup>')))
```

#### HUANCAVELICA

```{r ,echo=FALSE,warning=FALSE,message=FALSE, out.width="100%",fig.height=3}
ref <- temp_ref %>% filter(dep == "HUANCAVELICA") %>%
    select(temp) %>% pull()

data <- tidydata %>% filter(dep == "HUANCAVELICA") %>%
    mutate(temp = temp)

p1 <- data %>%
    ggplot(aes(x = year,y = 1, fill = temp)) +
    geom_tile() +
  scale_fill_gradient2(
    low = "#0575B6",
    mid = "#FFFFFF",
    high ="#D10021",
    midpoint = ref) +

    labs(
      subtitle = "(1958-2020)",
      caption = "Source: Elaborado por Pendulum-Lab con datos de TerraClim",
      x = "",
      y = ""
    ) +
    labs(title = "HUANCAVELICA")+
    scale_x_continuous(breaks = seq(from = 1958, to = 2020, by = 10)) +
  theme(panel.background = element_blank(),
        panel.grid = element_blank(),
        axis.ticks = element_blank())
Noax <- list(
  zeroline = FALSE,
  showline = FALSE,
  showticklabels = FALSE,
  showgrid = FALSE
)
ggplotly(p1,tooltip = c("year","temp")) %>%
  config(displayModeBar = F) %>%
  layout(yaxis = Noax) %>%
  layout(xaxis = list(text = sprintf("%s", seq(1958,2020,10)))) %>%
  layout(title = list(text = paste0('HUANCAVELICA',
                                    '<br>',
                                    '<sup>',
                                     '(1958-2020)','</sup>')))
```

#### HUANUCO

```{r ,echo=FALSE,warning=FALSE,message=FALSE, out.width="100%",fig.height=3}
ref <- temp_ref %>% filter(dep == "HUANUCO") %>%
    select(temp) %>% pull()

data <- tidydata %>% filter(dep == "HUANUCO") %>%
    mutate(temp = temp)

p1 <- data %>%
    ggplot(aes(x = year,y = 1, fill = temp)) +
    geom_tile() +
  scale_fill_gradient2(
    low = "#0575B6",
    mid = "#FFFFFF",
    high ="#D10021",
    midpoint = ref) +
    labs(
      subtitle = "(1958-2020)",
      caption = "Source: Elaborado por Pendulum-Lab con datos de TerraClim",
      x = "",
      y = ""
    ) +
    labs(title = "HUANUCO")+
    scale_x_continuous(breaks = seq(from = 1958, to = 2020, by = 10)) +
  theme(panel.background = element_blank(),
        panel.grid = element_blank(),
        axis.ticks = element_blank())
Noax <- list(
  zeroline = FALSE,
  showline = FALSE,
  showticklabels = FALSE,
  showgrid = FALSE
)
ggplotly(p1,tooltip = c("year","temp")) %>%
  config(displayModeBar = F) %>%
  layout(yaxis = Noax) %>%
  layout(xaxis = list(text = sprintf("%s", seq(1958,2020,10)))) %>%
  layout(title = list(text = paste0('HUANUCO',
                                    '<br>',
                                    '<sup>',
                                     '(1958-2020)','</sup>')))
```

#### ICA

```{r ,echo=FALSE,warning=FALSE,message=FALSE, out.width="100%",fig.height=3}
ref <- temp_ref %>% filter(dep == "ICA") %>%
    select(temp) %>% pull()

data <- tidydata %>% filter(dep == "ICA") %>%
    mutate(temp = temp)

p1 <- data %>%
    ggplot(aes(x = year,y = 1, fill = temp)) +
    geom_tile() +
  scale_fill_gradient2(
    low = "#0575B6",
    mid = "#FFFFFF",
    high ="#D10021",
    midpoint = ref) +

    labs(
      subtitle = "(1958-2020)",
      caption = "Source: Elaborado por Pendulum-Lab con datos de TerraClim",
      x = "",
      y = ""
    )+
    labs(title = "ICA")+
    scale_x_continuous(breaks = seq(from = 1958, to = 2020, by = 10)) +
  theme(panel.background = element_blank(),
        panel.grid = element_blank(),
        axis.ticks = element_blank())
Noax <- list(
  zeroline = FALSE,
  showline = FALSE,
  showticklabels = FALSE,
  showgrid = FALSE
)
ggplotly(p1,tooltip = c("year","temp")) %>%
  config(displayModeBar = F) %>%
  layout(yaxis = Noax) %>%
  layout(xaxis = list(text = sprintf("%s", seq(1958,2020,10)))) %>%
  layout(title = list(text = paste0('ICA',
                                    '<br>',
                                    '<sup>',
                                     '(1958-2020)','</sup>')))
```

#### JUNIN

```{r ,echo=FALSE,warning=FALSE,message=FALSE, out.width="100%",fig.height=3}
ref <- temp_ref %>% filter(dep == "JUNIN") %>%
    select(temp) %>% pull()

data <- tidydata %>% filter(dep == "JUNIN") %>%
    mutate(temp = temp)

p1 <- data %>%
    ggplot(aes(x = year,y = 1, fill = temp)) +
    geom_tile() +
   scale_fill_gradient2(
    low = "#0575B6",
    mid = "#FFFFFF",
    high ="#D10021",
    midpoint = ref) +

    labs(
      subtitle = "(1958-2020)",
      caption = "Source: Elaborado por Pendulum-Lab con datos de TerraClim",
      x = "",
      y = ""
    )+
    labs(title = "JUNIN")+
    scale_x_continuous(breaks = seq(from = 1958, to = 2020, by = 10)) +
  theme(panel.background = element_blank(),
        panel.grid = element_blank(),
        axis.ticks = element_blank())
Noax <- list(
  zeroline = FALSE,
  showline = FALSE,
  showticklabels = FALSE,
  showgrid = FALSE
)
ggplotly(p1,tooltip = c("year","temp")) %>%
  config(displayModeBar = F) %>%
  layout(yaxis = Noax) %>%
  layout(xaxis = list(text = sprintf("%s", seq(1958,2020,10)))) %>%
  layout(title = list(text = paste0('JUNIN',
                                    '<br>',
                                    '<sup>',
                                     '(1958-2020)','</sup>')))
```

#### LA LIBERTAD

```{r ,echo=FALSE,warning=FALSE,message=FALSE, out.width="100%",fig.height=3}
ref <- temp_ref %>% filter(dep == "LA LIBERTAD") %>%
    select(temp) %>% pull()

data <- tidydata %>% filter(dep == "LA LIBERTAD") %>%
    mutate(temp = temp)

p1 <- data %>%
    ggplot(aes(x = year,y = 1, fill = temp)) +
    geom_tile() +
  scale_fill_gradient2(
    low = "#0575B6",
    mid = "#FFFFFF",
    high ="#D10021",
    midpoint = ref) +

    labs(
      subtitle = "(1958-2020)",
      caption = "Source: Elaborado por Pendulum-Lab con datos de TerraClim",
      x = "",
      y = ""
    )+
    labs(title = "LA LIBERTAD")+
    scale_x_continuous(breaks = seq(from = 1958, to = 2020, by = 10)) +
  theme(panel.background = element_blank(),
        panel.grid = element_blank(),
        axis.ticks = element_blank())
Noax <- list(
  zeroline = FALSE,
  showline = FALSE,
  showticklabels = FALSE,
  showgrid = FALSE
)
ggplotly(p1,tooltip = c("year","temp")) %>%
  config(displayModeBar = F) %>%
  layout(yaxis = Noax) %>%
  layout(xaxis = list(text = sprintf("%s", seq(1958,2020,10)))) %>%
  layout(title = list(text = paste0('LA LIBERTAD',
                                    '<br>',
                                    '<sup>',
                                     '(1958-2020)','</sup>')))
```

#### LAMBAYEQUE

```{r ,echo=FALSE,warning=FALSE,message=FALSE, out.width="100%",fig.height=3}
ref <- temp_ref %>% filter(dep == "LAMBAYEQUE") %>%
    select(temp) %>% pull()

data <- tidydata %>% filter(dep == "LAMBAYEQUE") %>%
    mutate(temp = temp)

p1 <- data %>%
    ggplot(aes(x = year,y = 1, fill = temp)) +
    geom_tile() +
  scale_fill_gradient2(
    low = "#0575B6",
    mid = "#FFFFFF",
    high ="#D10021",
    midpoint = ref) +

    labs(
      subtitle = "(1958-2020)",
      caption = "Source: Elaborado por Pendulum-Lab con datos de TerraClim",
      x = "",
      y = ""
    ) +
    labs(title = "LAMBAYEQUE")+
    scale_x_continuous(breaks = seq(from = 1958, to = 2020, by = 10)) +
  theme(panel.background = element_blank(),
        panel.grid = element_blank(),
        axis.ticks = element_blank())
Noax <- list(
  zeroline = FALSE,
  showline = FALSE,
  showticklabels = FALSE,
  showgrid = FALSE
)
ggplotly(p1,tooltip = c("year","temp")) %>%
  config(displayModeBar = F) %>%
  layout(yaxis = Noax) %>%
  layout(xaxis = list(text = sprintf("%s", seq(1958,2020,10)))) %>%
  layout(title = list(text = paste0('LAMBAYEQUE',
                                    '<br>',
                                    '<sup>',
                                     '(1958-2020)','</sup>')))
```

#### LIMA

```{r ,echo=FALSE,warning=FALSE,message=FALSE, out.width="100%",fig.height=3}
ref <- temp_ref %>% filter(dep == "LIMA") %>%
    select(temp) %>% pull()

data <- tidydata %>% filter(dep == "LIMA") %>%
    mutate(temp = temp)

p1 <- data %>%
    ggplot(aes(x = year,y = 1, fill = temp)) +
    geom_tile() +
  scale_fill_gradient2(
    low = "#0575B6",
    mid = "#FFFFFF",
    high ="#D10021",
    midpoint = ref) +
    labs(
      subtitle = "(1958-2020)",
      caption = "Source: Elaborado por Pendulum-Lab con datos de TerraClim",
      x = "",
      y = ""
    ) +
    labs(title = "LIMA")+
    scale_x_continuous(breaks = seq(from = 1958, to = 2020, by = 10)) +
  theme(panel.background = element_blank(),
        panel.grid = element_blank(),
        axis.ticks = element_blank())
Noax <- list(
  zeroline = FALSE,
  showline = FALSE,
  showticklabels = FALSE,
  showgrid = FALSE
)
ggplotly(p1,tooltip = c("year","temp")) %>%
  config(displayModeBar = F) %>%
  layout(yaxis = Noax) %>%
  layout(xaxis = list(text = sprintf("%s", seq(1958,2020,10)))) %>%
  layout(title = list(text = paste0('LIMA',
                                    '<br>',
                                    '<sup>',
                                     '(1958-2020)','</sup>')))
```

#### LORETO

```{r ,echo=FALSE,warning=FALSE,message=FALSE, out.width="100%",fig.height=3}
ref <- temp_ref %>% filter(dep == "LORETO") %>%
    select(temp) %>% pull()

data <- tidydata %>% filter(dep == "LORETO") %>%
    mutate(temp = temp)

p1 <- data %>%
    ggplot(aes(x = year,y = 1, fill = temp)) +
    geom_tile() +
  scale_fill_gradient2(
    low = "#0575B6",
    mid = "#FFFFFF",
    high ="#D10021",
    midpoint = ref) +

    labs(
      subtitle = "(1958-2020)",
      caption = "Source: Elaborado por Pendulum-Lab con datos de TerraClim",
      x = "",
      y = ""
    )+
    labs(title = "LORETO")+
    scale_x_continuous(breaks = seq(from = 1958, to = 2020, by = 10)) +
  theme(panel.background = element_blank(),
        panel.grid = element_blank(),
        axis.ticks = element_blank())
Noax <- list(
  zeroline = FALSE,
  showline = FALSE,
  showticklabels = FALSE,
  showgrid = FALSE
)
ggplotly(p1,tooltip = c("year","temp")) %>%
  config(displayModeBar = F) %>%
  layout(yaxis = Noax) %>%
  layout(xaxis = list(text = sprintf("%s", seq(1958,2020,10)))) %>%
  layout(title = list(text = paste0('LORETO',
                                    '<br>',
                                    '<sup>',
                                     '(1958-2020)','</sup>')))
```

#### MADRE DE DIOS

```{r ,echo=FALSE,warning=FALSE,message=FALSE, out.width="100%",fig.height=3}
ref <- temp_ref %>% filter(dep == "MADRE DE DIOS") %>%
    select(temp) %>% pull()

data <- tidydata %>% filter(dep == "MADRE DE DIOS") %>%
    mutate(temp = temp)

p1 <- data %>%
    ggplot(aes(x = year,y = 1, fill = temp)) +
    geom_tile() +
  scale_fill_gradient2(
    low = "#0575B6",
    mid = "#FFFFFF",
    high ="#D10021",
    midpoint = ref) +
    labs(
      subtitle = "(1958-2020)",
      caption = "Source: Elaborado por Pendulum-Lab con datos de TerraClim",
      x = "",
      y = ""
    ) +
    labs(title = "MADRE DE DIOS")+
    scale_x_continuous(breaks = seq(from = 1958, to = 2020, by = 10)) +
  theme(panel.background = element_blank(),
        panel.grid = element_blank(),
        axis.ticks = element_blank())
Noax <- list(
  zeroline = FALSE,
  showline = FALSE,
  showticklabels = FALSE,
  showgrid = FALSE
)
ggplotly(p1,tooltip = c("year","temp")) %>%
  config(displayModeBar = F) %>%
  layout(yaxis = Noax) %>%
  layout(xaxis = list(text = sprintf("%s", seq(1958,2020,10)))) %>%
  layout(title = list(text = paste0('MADRE DE DIOS',
                                    '<br>',
                                    '<sup>',
                                     '(1958-2020)','</sup>')))
```

#### MOQUEGUA

```{r ,echo=FALSE,warning=FALSE,message=FALSE, out.width="100%",fig.height=3}
ref <- temp_ref %>% filter(dep == "MOQUEGUA") %>%
    select(temp) %>% pull()

data <- tidydata %>% filter(dep == "MOQUEGUA") %>%
    mutate(temp = temp)

p1 <- data %>%
    ggplot(aes(x = year,y = 1, fill = temp)) +
    geom_tile() +
  scale_fill_gradient2(
    low = "#0575B6",
    mid = "#FFFFFF",
    high ="#D10021",
    midpoint = ref) +
    labs(
      subtitle = "(1958-2020)",
      caption = "Source: Elaborado por Pendulum-Lab con datos de TerraClim",
      x = "",
      y = ""
    ) +
    labs(title = "MOQUEGUA")+
    scale_x_continuous(breaks = seq(from = 1958, to = 2020, by = 10)) +
  theme(panel.background = element_blank(),
        panel.grid = element_blank(),
        axis.ticks = element_blank())
Noax <- list(
  zeroline = FALSE,
  showline = FALSE,
  showticklabels = FALSE,
  showgrid = FALSE
)
ggplotly(p1,tooltip = c("year","temp")) %>%
  config(displayModeBar = F) %>%
  layout(yaxis = Noax) %>%
  layout(xaxis = list(text = sprintf("%s", seq(1958,2020,10)))) %>%
  layout(title = list(text = paste0('MOQUEGUA',
                                    '<br>',
                                    '<sup>',
                                     '(1958-2020)','</sup>')))
```

#### PASCO

```{r ,echo=FALSE,warning=FALSE,message=FALSE, out.width="100%",fig.height=3}
ref <- temp_ref %>% filter(dep == "PASCO") %>%
    select(temp) %>% pull()

data <- tidydata %>% filter(dep == "PASCO") %>%
    mutate(temp = temp)

p1 <- data %>%
    ggplot(aes(x = year,y = 1, fill = temp)) +
    geom_tile() +
  scale_fill_gradient2(
    low = "#0575B6",
    mid = "#FFFFFF",
    high ="#D10021",
    midpoint = ref) +

    labs(
      subtitle = "(1958-2020)",
      caption = "Source: Elaborado por Pendulum-Lab con datos de TerraClim",
      x = "",
      y = ""
    ) +
    labs(title = "PASCO")+
    scale_x_continuous(breaks = seq(from = 1958, to = 2020, by = 10)) +
  theme(panel.background = element_blank(),
        panel.grid = element_blank(),
        axis.ticks = element_blank())
Noax <- list(
  zeroline = FALSE,
  showline = FALSE,
  showticklabels = FALSE,
  showgrid = FALSE
)
ggplotly(p1,tooltip = c("year","temp")) %>%
  config(displayModeBar = F) %>%
  layout(yaxis = Noax) %>%
  layout(xaxis = list(text = sprintf("%s", seq(1958,2020,10)))) %>%
  layout(title = list(text = paste0('PASCO',
                                    '<br>',
                                    '<sup>',
                                     '(1958-2020)','</sup>')))
```

#### PIURA

```{r ,echo=FALSE,warning=FALSE,message=FALSE, out.width="100%",fig.height=3}
ref <- temp_ref %>% filter(dep == "PIURA") %>%
    select(temp) %>% pull()

data <- tidydata %>% filter(dep == "PIURA") %>%
    mutate(temp = temp)

p1 <- data %>%
    ggplot(aes(x = year,y = 1, fill = temp)) +
    geom_tile() +
  scale_fill_gradient2(
    low = "#0575B6",
    mid = "#FFFFFF",
    high ="#D10021",
    midpoint = ref) +

    labs(
      subtitle = "(1958-2020)",
      caption = "Source: Elaborado por Pendulum-Lab con datos de TerraClim",
      x = "",
      y = ""
    ) +
    labs(title = "PIURA")+
    scale_x_continuous(breaks = seq(from = 1958, to = 2020, by = 10)) +
  theme(panel.background = element_blank(),
        panel.grid = element_blank(),
        axis.ticks = element_blank())
Noax <- list(
  zeroline = FALSE,
  showline = FALSE,
  showticklabels = FALSE,
  showgrid = FALSE
)
ggplotly(p1,tooltip = c("year","temp")) %>%
  config(displayModeBar = F) %>%
  layout(yaxis = Noax) %>%
  layout(xaxis = list(text = sprintf("%s", seq(1958,2020,10)))) %>%
  layout(title = list(text = paste0('PIURA',
                                    '<br>',
                                    '<sup>',
                                     '(1958-2020)','</sup>')))
```

#### PUNO

```{r ,echo=FALSE,warning=FALSE,message=FALSE, out.width="100%",fig.height=3}
ref <- temp_ref %>% filter(dep == "PUNO") %>%
    select(temp) %>% pull()

data <- tidydata %>% filter(dep == "PUNO") %>%
    mutate(temp = temp)

p1 <- data %>%
    ggplot(aes(x = year,y = 1, fill = temp)) +
    geom_tile() +
  scale_fill_gradient2(
    low = "#0575B6",
    mid = "#FFFFFF",
    high ="#D10021",
    midpoint = ref) +

    labs(
      subtitle = "(1958-2020)",
      caption = "Source: Elaborado por Pendulum-Lab con datos de TerraClim",
      x = "",
      y = ""
    ) +
    labs(title = "PUNO")+
    scale_x_continuous(breaks = seq(from = 1958, to = 2020, by = 10)) +
  theme(panel.background = element_blank(),
        panel.grid = element_blank(),
        axis.ticks = element_blank())
Noax <- list(
  zeroline = FALSE,
  showline = FALSE,
  showticklabels = FALSE,
  showgrid = FALSE
)
ggplotly(p1,tooltip = c("year","temp")) %>%
  config(displayModeBar = F) %>%
  layout(yaxis = Noax) %>%
  layout(xaxis = list(text = sprintf("%s", seq(1958,2020,10)))) %>%
  layout(title = list(text = paste0('PUNO',
                                    '<br>',
                                    '<sup>',
                                     '(1958-2020)','</sup>')))
```

#### SAN MARTIN

```{r ,echo=FALSE,warning=FALSE,message=FALSE, out.width="100%",fig.height=3}
ref <- temp_ref %>% filter(dep == "SAN MARTIN") %>%
    select(temp) %>% pull()

data <- tidydata %>% filter(dep == "SAN MARTIN") %>%
    mutate(temp = temp)

p1 <- data %>%
    ggplot(aes(x = year,y = 1, fill = temp)) +
    geom_tile() +
  scale_fill_gradient2(
    low = "#0575B6",
    mid = "#FFFFFF",
    high ="#D10021",
    midpoint = ref) +

    labs(
      subtitle = "(1958-2020)",
      caption = "Source: Elaborado por Pendulum-Lab con datos de TerraClim",
      x = "",
      y = ""
    ) +
    labs(title = "SAN MARTIN")+
    scale_x_continuous(breaks = seq(from = 1958, to = 2020, by = 10)) +
  theme(panel.background = element_blank(),
        panel.grid = element_blank(),
        axis.ticks = element_blank())
Noax <- list(
  zeroline = FALSE,
  showline = FALSE,
  showticklabels = FALSE,
  showgrid = FALSE
)
ggplotly(p1,tooltip = c("year","temp")) %>%
  config(displayModeBar = F) %>%
  layout(yaxis = Noax) %>%
  layout(xaxis = list(text = sprintf("%s", seq(1958,2020,10)))) %>%
  layout(title = list(text = paste0('SAN MARTIN',
                                    '<br>',
                                    '<sup>',
                                     '(1958-2020)','</sup>')))
```

#### TACNA

```{r ,echo=FALSE,warning=FALSE,message=FALSE, out.width="100%",fig.height=3}
ref <- temp_ref %>% filter(dep == "TACNA") %>%
    select(temp) %>% pull()

data <- tidydata %>% filter(dep == "TACNA") %>%
    mutate(temp = temp)

p1 <- data %>%
    ggplot(aes(x = year,y = 1, fill = temp)) +
    geom_tile() +
  scale_fill_gradient2(
    low = "#0575B6",
    mid = "#FFFFFF",
    high ="#D10021",
    midpoint = ref) +

    labs(
      subtitle = "(1958-2020)",
      caption = "Source: Elaborado por Pendulum-Lab con datos de TerraClim",
      x = "",
      y = ""
    ) +
    labs(title = "TACNA")+
    scale_x_continuous(breaks = seq(from = 1958, to = 2020, by = 10)) +
  theme(panel.background = element_blank(),
        panel.grid = element_blank(),
        axis.ticks = element_blank())
Noax <- list(
  zeroline = FALSE,
  showline = FALSE,
  showticklabels = FALSE,
  showgrid = FALSE
)
ggplotly(p1,tooltip = c("year","temp")) %>%
  config(displayModeBar = F) %>%
  layout(yaxis = Noax) %>%
  layout(xaxis = list(text = sprintf("%s", seq(1958,2020,10)))) %>%
  layout(title = list(text = paste0('TACNA',
                                    '<br>',
                                    '<sup>',
                                     '(1958-2020)','</sup>')))
```

#### TUMBES

```{r ,echo=FALSE,warning=FALSE,message=FALSE, out.width="100%",fig.height=3}
ref <- temp_ref %>% filter(dep == "TUMBES") %>%
    select(temp) %>% pull()

data <- tidydata %>% filter(dep == "TUMBES") %>%
    mutate(temp = temp)

p1 <- data %>%
    ggplot(aes(x = year,y = 1, fill = temp)) +
    geom_tile() +
  scale_fill_gradient2(
    low = "#0575B6",
    mid = "#FFFFFF",
    high ="#D10021",
    midpoint = ref) +

    labs(
      subtitle = "(1958-2020)",
      caption = "Source: Elaborado por Pendulum-Lab con datos de TerraClim",
      x = "",
      y = ""
    ) +
    labs(title = "TUMBES")+
    scale_x_continuous(breaks = seq(from = 1958, to = 2020, by = 10)) +
  theme(panel.background = element_blank(),
        panel.grid = element_blank(),
        axis.ticks = element_blank())
Noax <- list(
  zeroline = FALSE,
  showline = FALSE,
  showticklabels = FALSE,
  showgrid = FALSE
)
ggplotly(p1,tooltip = c("year","temp")) %>%
  config(displayModeBar = F) %>%
  layout(yaxis = Noax) %>%
  layout(xaxis = list(text = sprintf("%s", seq(1958,2020,10)))) %>%
  layout(title = list(text = paste0('TUMBES',
                                    '<br>',
                                    '<sup>',
                                     '(1958-2020)','</sup>')))
```

#### UCAYALI

```{r ,echo=FALSE,warning=FALSE,message=FALSE, out.width="100%",fig.height=3}
ref <- temp_ref %>% filter(dep == "UCAYALI") %>%
    select(temp) %>% pull()

data <- tidydata %>% filter(dep == "UCAYALI") %>%
    mutate(temp = temp)

p1 <- data %>%
    ggplot(aes(x = year,y = 1, fill = temp)) +
    geom_tile() +
  scale_fill_gradient2(
    low = "#0575B6",
    mid = "#FFFFFF",
    high ="#D10021",
    midpoint = ref) +

    labs(
      subtitle = "(1958-2020)",
      caption = "Source: Elaborado por Pendulum-Lab con datos de TerraClim",
      x = "",
      y = ""
    ) +
    labs(title = "UCAYALI") +
  scale_x_continuous(breaks = seq(from = 1958, to = 2020, by = 10)) +
  theme(panel.background = element_blank(),
        panel.grid = element_blank(),
        axis.ticks = element_blank())
Noax <- list(
  zeroline = FALSE,
  showline = FALSE,
  showticklabels = FALSE,
  showgrid = FALSE
)
ggplotly(p1,tooltip = c("year","temp")) %>%
  config(displayModeBar = F) %>%
  layout(yaxis = Noax) %>%
  layout(xaxis = list(text = sprintf("%s", seq(1958,2020,10)))) %>%
  layout(title = list(text = paste0('UCAYALI',
                                    '<br>',
                                    '<sup>',
                                     '(1958-2020)','</sup>')))
```
